【裁判字號】    98,附民,192
【裁判日期】    980805
【裁判案由】    偽造有價證券
【裁判全文】
臺灣高雄地方法院刑事附帶民事訴訟判決
附 民 原告  邱豪君即緯達金屬工程行
被      告  甲○○
                      號
                      樓
                    另案於台灣高雄第二監獄執行中
上列被告因本院98年度訴字第609 號偽造有價證案件，經原告提
起附帶民事訴訟，請求損害賠償，本院判決如下：
    主  文
被告應給付原告新臺幣陸拾萬元，及自民國九十八年五月十七日
起至清償日止，按年息百分之五計算之利息。
本判決第一項於原告以新臺幣貳拾萬元供擔保，得假執行。
    理  由
一、原告主張及聲明：求為判決被告甲○○應給付原告新臺幣（
    下同）600,000 元，及自98年5 月17日起至清償日止，按年
    息5 ％計算之利息，並願供擔保，請准宣告假執行等。其主
    張略稱：被告甲○○未經原告同意而擅刻邱豪君、緯達金屬
    工程行之印章，並蓋用於附表所示之本票及承攬契約上而對
    址設台南縣永康市○○○街76巷17號「全嶸金屬工程有限公
    司」（下稱全嶸公司）行使之，並由全嶸公司處取得600,00
    0 元工程款，卻未履行上揭承攬契約，致原告事後受全嶸公
    司追討600,000 元而受有損害，爰依侵權行為、不當得利之
    法律關係，請求被告賠償如訴之聲明所述之金額、法定利息
    ，並請准宣告假執行。
二、被告聲明：原告之訴駁回。其陳述略稱：伊有得到原告之同
    意才刻印、簽約、開立發票等語。
三、原告上揭主張之事實，業據本院以98年度訴字第609 號刑事
    判決判處被告有罪在案，依照刑事訴訟法第500 條前段，原
    告此部分主張堪信為真實，從而原告本於侵權行為法律關係
    請求被告賠償如主文第1 項所示之金額與利息，為有理由，
    應予准許。又本件原告就勝訴部分陳明願供擔保請求宣告假
    執行，核無不合，爰酌定相當擔保金額准許之。
四、原告固聲明訴訟費用應由被告負擔，惟本件係刑事附帶民事
    訴訟，無庸徵收裁判費，且訴訟費用之核定屬法院職權事項
    ，故本件無庸就此而為准駁，附此敘明。
據上論結，原告之訴為有理由，依刑事訴訟法第502 條第2 項、
第491 條第10款，民事訴訟法第390 條第2 項，判決如主文。
中    華    民    國    98    年    8     月    5     日
                  刑事第十七庭  審判長法  官  陳建和
                                      法  官  黃紀錄
                                      法  官  黃宣撫
以上正本證明與原本無異。
如不服本判決應於收受本判決後10日內向本院提出上訴書狀，並
應敘述具體理由，如未敘述上訴理由者，應於上訴期間屆滿後20
日內補提理由書狀於本院（均須按他造當事人之人數附繕本）「
切勿逕送上級法院」。
中    華    民    國    98    年    8     月    6     日
                                      書記官   林姵妤
附表
┌──┬───┬─────┬─────────┬───────┬────┐
│編號│行為  │ 偽造方式 │     票據明細     │ 偽造印文     │欄   位 │
│    │時間  │          │ （金額：新臺幣） │              │        │
├──┼───┼─────┼─────────┼───────┼────┤
│1   │97年  │於本票正面│發票人：甲○○、緯│緯達金屬工程行│金額欄及│
│    │3 月  │蓋用偽造之│達金屬工程行即邱豪│印文2 枚      │發票人欄│
│    │      │緯達金屬工│君                │              │各1枚   │
│    │11日  │程行之印文│金額：600,000元   ├───────┼────┤
│    │      │2 枚及偽造│發票日：97年3 月11│邱豪君印文1枚 │發票人欄│
│    │      │之邱豪君之│日                │              │        │
│    │      │印文1 枚  │票據號碼：484326號│              │        │
├──┼───┼─────┼─────────┼───────┼────┤
│2   │97年3 │於全嶸公司│無                │緯達金屬工程行│立合約人│
│    │月11日│與緯達金屬│                  │印文1 枚      │欄      │
│    │      │工程行之工│                  ├───────┼────┤
│    │      │程承攬合約│                  │邱豪君印文1枚 │立合約人│
│    │      │書上蓋用偽│                  │              │欄      │
│    │      │造之邱豪君│                  │              │        │
│    │      │、緯達金屬│                  │              │        │
│    │      │工程行之印│                  │              │        │
│    │      │文各1 枚  │                  │              │        │
└──┴───┴─────┴─────────┴───────┴────┘


司法院資訊處製作；財團法人民間司法改革基金會備份。
